【裁判字號】    97,裁,1473
【裁判日期】    970221
【裁判案由】    營業稅
【裁判全文】
最  高  行  政  法  院  裁  定
                                     97年度裁字第01473號
上  訴  人  集中保全股份有限公司
代  表  人  甲○○
被 上訴 人  財政部臺灣省中區國稅局
代  表  人  趙榮芳
上列當事人間營業稅事件，上訴人對於中華民國96年6月29日臺
中高等行政法院96年度簡字第330號判決，提起上訴，本院裁定
如下：
    主  文
上訴駁回。
上訴審訴訟費用由上訴人負擔。
    理  由
一、按對於高等行政法院判決上訴，非以其違背法令為理由，不
    得為之，行政訴訟法第242條定有明文。是對於高等行政法
    院判決上訴，若未具體說明原判決違背何項法令、不適用或
    如何適用不當之具體情事，即非主張原判決違背法令以為上
    訴理由，本院應以其上訴為不合法，毋庸命補正，逕以裁定
    駁回之。
二、本件上訴人民國91年4月至93年3月間承攬臺中縣木棉道管理
    委員會(下稱木棉道管委會)公寓大廈管理服務銷售額合計新
    臺幣(下同)908,615元，未依規定開立統一發票，且於申報
    銷售額與稅額時漏報，經被上訴人所屬臺中縣分局查獲，補
    徵營業稅額45,431元，並經被上訴人按所漏稅額40,314元處
    3倍罰鍰120,900元(計至百元止)。上訴人不服，循序提起本
    件行政訴訟，經原審法院適用簡易程序判決駁回其訴。上訴
    人仍表不服，提起本件上訴，經核其上訴狀所載上訴理由內
    容，無非係重述上訴人僅為代收代付不必開立統一發票、被
    上訴人已承認相關薪資係木棉道管委會所支付、上訴人每月
    受木棉道管委會委任之報酬實僅3,000元而不應將上開908,6
    15元認定為上訴人收入、管理服務合約並無約定木棉道管委
    會人員請假應由上訴人派員代班，及原處分或被上訴人暨所
    屬人員之執法有如何違法不當等業經原審不採之前詞，進而
    一再爭執原審所為之事實認定事項，並未具體說明原判決有
    如何之違法，依首揭說明，其上訴為不合法，應予駁回。又
    簡易訴訟當事人上訴，應表明所涉法律見解具原則性情事，
    經本院許可後，其上訴始為合法；如未表明，經命補正後，
    仍未補正，即應裁定駁回其上訴。本件為簡易訴訟，上訴人
    上開上訴意旨未表明有何法律見解涉及原則性，惟如前所述
    ，本件上訴未具體表明上訴理由，其上訴為不合法，應逕行
    駁回，自無庸命上訴人補正本件有無所涉法律見解具原則性
    情事，併此敘明。
三、依行政訴訟法第249條第1項前段、第104條、民事訴訟法第
    95條、第78條，裁定如主文。
中    華    民    國    97    年    2     月    21    日
                    最高行政法院第三庭
                        審判長法官  黃  璽  君
                              法官  林  茂  權
                              法官  鄭  忠  仁
                              法官  黃  本  仁
                              法官  吳  東  都
以  上  正  本  證  明  與  原  本  無  異
中    華    民    國    97    年    2     月    21    日
                              書記官  王  福  瀛


司法院資訊處製作；財團法人民間司法改革基金會備份。
